# 请教陈版：关于 0 价收购股权性质的认定及依据

提问人：www 学习 时间：2019-04-10 14:37:25
陈老师：
您好：
A公司 2015 年设立B公司，注册资本 2000 万元，截止 2017 年 8 月 A公司对B公司实缴注册资本 200 万元，尚有 1800 万元未实际缴纳， 2017年 A 公司将剩余 1800 万元尚未缴纳出资款的 B 公司 90%股权以 0 价转让给 C 公司，转让完成后，A公司持有 B 公司10% 股权，C公司持有B 公司 90%股权，C 公司于 2017 年底足额缴纳了 1800 万元的出资款。
请问陈老师：C 公司以 0 价收购 B 公司90% 尚未实际出资的股权是否属于非同一控制下企业合并行为？如果是，依据是什么？如果不是原因为何？
感谢陈老师！

回答人：chenyiwei
考量以下问题：
1 、B公司有无经营活动？是否构成 “业务”？
2 、C 公司自何时开始取得对 B 的财务、经营等相关活动的主导权，是从受让出资权开始，还是从实缴出资开始？
3 、A、C是按实缴出资比例还是认缴出资比例分享 B的收益或分担亏损？
4 、A、C 之间有无关联方关系？

提问人：www 学习 时间：2019-04-10 22:54:37
陈老师：
您好：
A公司 2015 年设立B 公司，注册资本 2000 万元，截止 2017 年8 月A 公司对 B公司实缴注册资本 200 万元，尚有 1800 万元未实际缴纳， 2017 年A 公司将剩余 1800 万元尚未缴纳出资款的 B 公司 90%股权以 0 价转让给C 公司，转让完成后，A公司持有 B 公司10% 股权，C公司持有 B 公司 90% 股权，C 公司于 2017 年底足额缴纳了 1800 万元的出资款。
考量问题如下：
1 、B公司有无经营活动？是否构成 “业务”？
答：B 公司设立后主要从 A 公司和外部其他生产企业采购货物后直接对外销售，属于有经营活动的正常销售企业。
2 、C 公司自何时开始取得对 B 的财务、经营等相关活动的主导权，是从受让出资权开始，还是从实缴出资开始？
答：C 公司从受让B 公司出资权开始取得 B的财务、经营等相关活动的主导权。（因协议约定完成股权变更登记手续为转让完成日）
3 、A、C是按实缴出资比例还是认缴出资比例分享 B的收益或分担亏损？
答：股权转让完成日前的收益和损失以及债权、债务均归属于 A，股权转让完成日后按实缴资本的比例享受股东权益。
4 、A、C 之间有无关联方关系？
答：A 和C 属于无关联关系的企业。
请问陈老师：C 公司以 0 价收购 B 公司90% 尚未实际出资的股权是否属于非同一控制下企业合并行为？如果是，依据是什么？如果不是原因为何？

回答人：chenyiwei
因为 C通过该交易取得对 B公司业务的控制权，且 A、C 之间无关联方关系，故属于非同一控制下合并，购买日为 C 受让出资权并完成实缴出资之日，以实缴出资款与实缴出资后所占 B 公司可辨认净资产公允价值份额之间的差额为商誉。